th: วิธีการเติมเงิน: เติมเงินอัตโนมัติ; การโทรติดต่อฝ่ายบริการลูกค้า; ในร้าน; แอปมือถือ; ไม่สามารถใช้ได้; พอร์ทัลออนไลน์; คูปองทางกายภาพ; รหัส USSD; อื่นๆ
hu: Feltöltési módszer: Automatikus feltöltés; Ügyfélszolgálati hívás; Üzletben; Mobilalkalmazás; Nem alkalmazható; Online portál; Fizikai utalvány; USSD-kód; Egyéb
fi: Lataustapa: Automaattinen lataus; Asiakaspalvelupuhelu; Kaupassa; Mobiilisovellus; Ei sovelleta; Verkkoportaali; Fyysinen kuponki; USSD-koodi; Muu
es: Método de recarga: Recarga automática; Llamada de servicio al cliente; En la tienda; Aplicación móvil; No aplicable; Portal online; Vale físico; Código USSD; Otros
pt-PT: Método de carregamento: Carregamento automático; Chamada de serviço ao cliente; Na loja; Aplicação para dispositivos móveis; Não aplicável; Portal online; Voucher físico; Código USSD; Outro
zh-TW: 儲值方式: 自動儲值; 顧客服務電話; 到店; 行動應用程式; 不適用; 線上入口網站; 實體兌換券; USSD 代碼; 其他
da: Opfyldningsmetode: Automatisk opladning; Kundeserviceopkald; I butikken; Mobilapp; Ikke relevant; Onlineportal; Fysisk kupon; USSD-kode; Andet
en: Top-up method: Automatic recharge; Customer service call; In-store; Mobile app; Not applicable; Online portal; Physical voucher; USSD code; Other
ro-RO: Metoda de reîncărcare: Reîncărcare automată; Apel la serviciul clienți; În magazin; Aplicație mobilă; Nu se aplică; Portal online; Voucher fizic; Cod USSD; Altele
vi: Phương thức nạp tiền: Tự động nạp tiền; Cuộc gọi dịch vụ khách hàng; Tại cửa hàng; Ứng dụng di động; Không áp dụng; Cổng thông tin trực tuyến; Phiếu mua hàng vật lý; Mã USSD; Khác
de: Auflademethode: Automatisches Aufladen; Anruf beim Kundenservice; Im Geschäft; Mobile App; Nicht zutreffend; Online-Portal; Physischer Gutschein; USSD-Code; Sonstiges
nb: Påfyllingsmetode: Automatisk opplading; Kundeservicesamtale; I butikk; Mobilapp; Ikke relevant; Nettportal; Fysisk kupong; USSD-kode; Annet
it: Metodo di ricarica: Ricarica automatica; Chiamata al servizio clienti; In negozio; Applicazione mobile; Non applicabile; Portale online; Buono fisico; Codice USSD; Altro
ko: 충전 방법: 자동 충전; 고객 서비스 통화; 매장 내; 모바일 앱; 해당 없음; 온라인 포털; 실물 바우처; USSD 코드; 기타
ja: トップアップ方式: 自動チャージ; カスタマーサービスコール; 店舗; モバイルアプリ; 適用できない; オンラインポータル; 実物バウチャー; USSDコード; その他
zh-CN: 充值方式: 自动充值; 客服电话充值; 门店充值; 手机应用充值; 不适用; 在线门户充值; 实体凭证充值; USSD 代码充值; 其他
sk-SK: Spôsob dobitia: Automatické dobitie; Dobitie cez zákaznícku linku; V predajni; Mobilná aplikácia; Nevzťahuje sa; Online portál; Fyzický poukaz; USSD kód; Iné
fr: Méthode de rechargement: Recharge automatique; Appel au service client; En boutique; Application mobile; Non applicable; Portail en ligne; Bon physique; Code USSD; Autre
sv: Påfyllningsmetod: Automatisk laddning; Kundtjänstsamtal; I butik; Mobilapp; Ej tillämpligt; Onlineportal; Fysisk kupong; USSD-kod; Övrigt
pt-BR: Método de recarga: Recarga automática; Chamada de atendimento ao cliente; Na loja; Aplicativo móvel; Não aplicável; Portal online; Voucher físico; Código USSD; Outro
bg-BG: Метод за допълване: Автоматично презареждане; Обаждане за обслужване на клиенти; В магазина; Мобилно приложение; Не е приложимо; Онлайн портал; Физически ваучер; USSD код; Други
lt-LT: Papildymo būdas: Automatinis įkrovimas; Klientų aptarnavimo skambutis; Parduotuvėje; Mobilioji programėlė; Netaikoma; Internetinis portalas; Fizinis kuponas; USSD kodas; Kita
el: Μέθοδος ανανέωσης υπολοίπου: Αυτόματη επαναφόρτιση; Κλήση στην εξυπηρέτηση πελατών; Εντός καταστήματος; Εφαρμογή για κινητά; Δεν ισχύει; Ηλεκτρονική πύλη; Φυσικό κουπόνι; Κωδικός USSD; Άλλο
nl: Opwaarderingsmethode: Automatisch opladen; Klantenservicegesprek; In de winkel; Mobiele app; Niet van toepassing; Online portaal; Fysieke voucher; USSD-code; Andere
ru: Способ пополнения: Автоматическое пополнение; Звонок в службу поддержки клиентов; В магазине; Мобильное приложение; Неприменимо; Интернет-портал; Физический ваучер; USSD-команда; Другой
hr-HR: Metoda nadoplate: Automatsko punjenje; Poziv korisničke službe; U trgovini; Mobilna aplikacija; Nije primjenjivo; Mrežni portal; Fizički vaučer; USSD kod; Ostalo
cs: Způsob dobíjení: Automatické dobíjení; Volání zákaznického servisu; V obchodě; Mobilní aplikace; Není relevantní; Online portál; Fyzický voucher; USSD kód; Jiné
tr: Kontur yükleme yöntemi: Otomatik yükleme; Müşteri hizmetleri çağrısı; Mağazada; Mobil uygulama; Geçerli değil; Online portal; Fiziksel kupon; USSD kodu; Diğer
pl: Metoda doładowania: Automatyczne doładowanie; Połączenie z działem obsługi klienta; W sklepie; Aplikacja mobilna; Nie dotyczy; Portal internetowy; Fizyczny voucher; Kod USSD; Inne
sl-SI: Način polnjenja: Samodejno polnjenje; Klic službi za pomoč uporabnikom; V trgovini; Mobilna aplikacija; Ni uporabno; Spletni portal; Fizični kupon; USSD-koda; Drugo